臺灣高等法院民事裁定　　　　　　　　　96年度抗字第1208號
抗　告　人　鍾吉民CHUNG.
上列抗告人因與相對人甲○○間假扣押事件，對於中華民國96年
7月4日臺灣臺北地方法院96年度裁全字第8576號所為裁定提起抗
告，本院裁定如下：
    主  文
抗告駁回。
抗告訴訟費用由抗告人負擔。
    理  由
一、抗告人於原法院聲請意旨略以：相對人明知第三人廖麗紅係
    有配偶之人，猶自西元2004年7月2日起至2005年5月間（即
    伊與第三人廖麗紅婚姻關係存續中），在台灣、美國等地多
    次通姦，致伊婚姻破裂，於西元2006年1月4日經美國法院判
    准離婚。近聞相對人正將所有財產搬移隱匿，伊恐日後有不
    能強制執行或甚難執行之虞，願供擔保以代釋明，請求准許
    假扣押相對人財產云云。
二、原法院則以：查全卷抗告人提出之電子郵件、旅遊相片、電
    話通聯紀錄等文件影本，僅能釋明相對人與廖麗紅間似有男
    女朋友交往之事實，此外未據提出其他能供法院即時調查之
    證據，以釋明抗告人主張之請求及相對人將財產搬移隱匿等
    假扣押原因為真實，不符合民事訴訟法第526條第1項之規定
    ，認抗告人之聲請無理由，而駁回其聲請等語。
三、抗告意旨略以：由伊所提出之相對人與第三人廖麗紅間之電
    子郵件、照片、情書、第三人廖麗紅之美國護照及聲明書等
    證物以觀，足證相對人與第三人廖麗紅間確有通姦行為，原
    裁定顯然斷章取義，有未盡調查之處，為此請求廢棄原裁定
    ，並願供擔保請准對相對人於新台幣（下同）160萬元內予
    以假扣押等語。
四、按請求及假扣押之原因，應釋明之。前項釋明如有不足，而
    債權人陳明願供擔保或法院認為適當者，法院得定相當之擔
    保，命供擔保後為假扣押。92年2月9日修正公佈之民事訴訟
    法第526條第1項、第2項規定甚明。所謂假扣押之原因，即
    債務人有日後不能強制執行或甚難執行之虞或應在外國為強
    制執行者是也，同法第523條亦有明文。諸如債務人浪費財
    產、增加負擔、或就其財產為不利益之處分，將達於無資力
    之狀態、或移住遠地、逃匿無蹤或隱匿財產等情形均屬之。
    債權人就假扣押之原因，依法有釋明之義務，亦即需提出可
    使法院信其主張為真實之證據，必待釋明有所不足，而債權
    人陳明願供擔保後，始得准為假扣押；若債權人未釋明假扣
    押之原因，即不符假扣押之要件，法院自應駁回其聲請（最
    高法院94年台抗字第1182號、第152號、93年度台抗字第937
    號裁定要旨參照）。
五、經查，抗告人於原法院僅提出電子郵件、旅遊相片、電話通
    聯紀錄等文件影本，至多只能釋明相對人與第三人廖麗紅間
    有男女朋友交往事實，縱認就其請求有所釋明，惟對於假扣
    之原因即債務人有日後不能強制執行、甚難執行或應在外國
    為強制執行，則未提出其他能供法院即時調查之證據使法院
    信其主張為真實，原法院據以駁回抗告人假扣押之聲請，經
    核於法並無不合。又抗告人於本院提出相對人與第三人廖麗
    紅間之電子郵件、照片、情書、第三人廖麗紅之美國護照及
    聲明書等文件影本，亦僅就假扣押之請求有所釋明，抗告人
    固泛言相對人正將所有財產搬移隱匿，致日後有不能強制執
    行或甚難執行之虞云云，惟其仍未提出得即時調查之證據，
    使本院信其主張相對人有假扣押原因之事實大概為真實，自
    難認其就假扣押之原因已盡釋明之責，其既未盡釋明之責，
    即無民事訴訟法第526條第2項供擔保以補強釋明不足規定之
    適用，並不符假扣押聲請之要件。抗告意旨指摘原裁定不當
    ，求予廢棄，為無理由，應予駁回。
據上論結，本件抗告為無理由，爰裁定如主文。
中　　華　　民　　國　　96　　年　　8　　月　　15　　日
                    民事第十三庭
                        審判長法　官 黃嘉烈
　　　　　　　      　　　　　法　官 許文章
　　　　　　　      　　　　　法　官 李媛媛
正本係照原本作成。
本裁定除以適用法規顯有錯誤為理由，並經本院許可外，不得再
抗告。如提起再抗告，應於收受後10日內委任律師為訴訟代理人
向本院提出再抗告狀。並繳納再抗告費新台幣１千元。
中　　華　　民　　國　　96　　年　　8 　 月　　16　　日
　　　　　　　　　　　　　　　書記官 秦仲芳
